臺灣士林地方法院刑事判決　　　　　　 110年度簡上字第66號
上　訴　人　臺灣士林地方檢察署檢察官
被　　　告　魏文安


上列上訴人因被告過失傷害案件，不服本院中華民國110 年4 月
15日109 年度審簡字第1161號第一審刑事簡易判決（偵查案號：
109 年度偵字第17462 號），提起上訴，本院管轄第二審之合議
庭判決如下：
    主  文
上訴駁回。
    事  實
一、魏文安為光華巴士股份有限公司大客車司機，於民國109 年
    6 月4 日下午3 時15分許，駕駛車牌號碼000-00號營業大客
    車，停靠在臺北市○○區○○路0 段000 號前之金龍里站公
    車站搭載乘客時，本應注意觀察乘客上下車之狀況，待乘客
    安全上、下車而車門處淨空後，始能關閉車門，而依當時情
    形，並無不能注意之情事，竟疏未注意及此，適乘客朱台鳳
    甫走至公車前車門，尚未下車，魏文安即貿然關閉車門，致
    朱台鳳遭車門夾住身體，頭部遭車門碰撞，因而受有頭部鈍
    挫傷併腦震盪、右上臂瘀青及鈍挫傷、左上臂疼痛，疑似鈍
    挫傷、視力模糊、腦震盪症候群等傷害。
二、案經朱台鳳訴由臺灣士林地方檢察署檢察官偵查起訴。
    理  由
一、本判決所引用被告魏文安以外之人於審判外之陳述，雖屬傳
    聞證據，然被告於本院準備程序中表示同意作為證據（見本
    院卷第181 頁），本院審酌上開證據資料作成時之情況，尚
    無違法不當及證明力明顯過低之瑕疵，亦認為以之作為證據
    應屬適當，爰依刑事訴訟法第159 條之5 第1 項規定，認有
    證據能力。
二、上開事實，業據被告於本院準備程序及審理中坦承不諱（見
    本院卷第180 頁、第212 頁），並據告訴人朱台鳳於偵查中
    指訴歷歷（見臺灣士林地方檢察署109 年度他字第3483號卷
    ，下稱他卷，第61頁），另有臺北市政府警察局內湖分局內
    湖派出所受理各類案件紀錄表2 份（見他卷第9 至11頁）、
    109 年9 月14日檢察事務官勘驗筆錄（見他卷第59至61頁）
    、三軍總醫院附設民眾診療服務處109 年6 月5 日、同年6
    月7 日、同年6 月10日、同年6 月12日、同年6 月15日、同
    年6 月19日、同年6 月23日、同年7 月1 日、同年7 月3 日
    、同年7 月6 日、同年7 月10日診斷證明書各1 份（見他卷
    第25至45頁）等資料在卷可稽，足堪認定。而本案被告身為
    職業公車駕駛，應注意觀察乘客上下車之狀況，待乘客安全
    上、下車而車門處淨空後，始能關閉車門，依案發當時情形
    ，並無不能注意之情事，竟疏未注意及此，未待告訴人下車
    即貿然關閉車門，造成告訴人受傷，其有過失至明。被告於
    本院準備程序中固對事實欄所載告訴人之傷勢結果加以質疑
    ，然上開傷勢均記載於告訴人前開提出之診斷證明書中，而
    該等診斷證明書係告訴人於本案事故發生後數小時後陸續於
    1 個月內多次前往三軍總醫院就診後由該院所出具，且據前
    開109 年9 月14日檢察事務官勘驗筆錄所載，告訴人下車時
    ，頭跟身體剛探出車門，車門立即關閉，碰撞告訴人頭部，
    告訴人便往後縮（見他卷第59頁），足認事實欄所載傷勢位
    置均與該等勘驗結果有所關連，本案復查無該等傷勢係其他
    外力所致之相關證據，因認事實欄所記載之傷勢，均與被告
    之過失行為間有相當之因果關係。基上，被告前開任意性自
    白確與事實相符，堪可採信，本案事證明確，應予依法論罪
    科刑。
三、核被告所為，係犯刑法第284 條前段過失傷害罪。
四、駁回上訴之理由：
（一）原審以被告犯罪事證明確，適用刑法第284 條前段、第41
      條第1 項前段，刑法施行法第1 條之1 第1 項等規定，並
      審酌被告因一時疏忽而肇事，致告訴人受有如事實欄所載
      之傷害，行為確值非難，念其犯後坦承犯行，雖有意與告
      訴人和解，然雙方對賠償金額之認知尚有差距而迄未和解
      ，考量被告未婚、無親屬由其扶養、現從事保全業、月收
      入新臺幣3 萬元之家庭、經濟、生活狀況，最高學歷為國
      中畢業之智識程度，暨被告過失程度、告訴人所受傷勢輕
      重等一切情狀，以過失傷害罪判處被告拘役50日，如易科
      罰金，以1 千元折算1 日，核其認事用法，洵無違誤，量
      刑亦稱妥適。
（二）檢察官上訴意旨認被告迄未與告訴人和解，犯後態度難謂
      良好，原審僅量處拘役50日，經易科罰金後，總額僅為5
      萬元，不足使被告知所警惕，量刑過輕云云。惟按量刑輕
      重，係屬事實審法院得依職權自由裁量之事項，苟已斟酌
      刑法第57條各款所列情狀而未逾越法定刑度，不得遽指為
      違法；刑罰之量定固屬法院自由裁量之職權行使，但仍應
      審酌刑法第57條所列各款事由及一切情狀，為酌量輕重之
      標準，並非漫無限制，在同一犯罪事實與情節，如別無其
      他加重或減輕之原因，下級法院量定之刑，亦無過重或失
      輕之不當情形，則上級法院對於下級法院之職權行使，原
      則上應予尊重（最高法院85年度台上字第2446號判決意旨
      參照）。本案經原審審酌上情後，量處被告拘役50日之刑
      ，經核既在法定刑度之內，且已審酌前開上訴意旨所指摘
      之犯後態度、與告訴人和解與否等節如前，上訴意旨復未
      具體指明原審量刑有何顯然過輕而違背罪刑相當原則之情
      形，客觀上亦無顯然濫權之情形，自難認原審就量刑部分
      有何違誤，是檢察官此部分之上訴意旨亦無理由，應予駁
      回。
據上論斷，應依刑事訴訟法第455 條之1 第1 項、第3 項、第36
8 條，判決如主文。
本案經檢察官林彥均提起公訴，檢察官許梨雯提起上訴，檢察官
薛雯文到庭執行職務。
中    華    民    國  110     年    10    月    6     日
                  刑事第八庭審判長法  官  蔡守訓
　
                                  法  官  黃依晴
　
                                  法  官  張毓軒
以上正本證明與原本無異。
本件判決不得上訴。
                                  書記官  方怡雯
中    華    民    國   110    年    10    月    6     日